【裁判字號】    97,抗,378
【裁判日期】    970529
【裁判案由】    本票裁定
【裁判全文】
臺灣臺北地方法院民事裁定               97年度抗字第378號
抗  告  人  甲○○
                      樓
相  對  人  遠東國際商業銀行股份有限公司
法定代理人  乙○○
代  理  人  丙○○
                      號1樓
上列抗告人因與相對人間聲請本票准許強制執行事件，抗告人對
於中華民國九十七年二月十八日本院所為之九十七年度票字第五
九三０號民事裁定提起抗告，本院裁定如下：
    主  文
抗告駁回。
抗告程序費用新台幣壹仟元由抗告人負擔。
    理  由
一、按執票人向本票發票人行使追索權時，得聲請法院裁定後強
    制執行，票據法第123條定有明文。次按本票執票人，依票
    據法第123條規定，聲請法院裁定許可對發票人之強制執行
    ，係屬非訟事件，此項聲請之裁定，及抗告法院之裁定，僅
    依非訟事件程序，就本票形式上之要件是否具備予以審查為
    已足，並無確定實體上法律關係存否之效力，如發票人就票
    據債務之存否或數額有爭執時，應由發票人提起確認之訴，
    以資解決，最高法院亦著有57年台抗字第76號、56年台抗字
    第714號判例意旨可資參照。
二、本件相對人主張：相對人執有抗告人所簽發之票載發票日期
    為民國94年3月4日、到期日為96年12月4日、票載金額為新
    台幣（下同）155,000元、付款地為相對人公司事務所、利
    息按照年息百分之二十計算、免除作成拒絕證書之本票1紙
    ，詎於到期日後經提示僅支付其中部分款項外，其餘78,821
    元未獲付款，爰依據票據法第123條聲請裁定許可強制執行
    等情，並提出與所述相符之本票1紙為證。
三、抗告人雖對於原裁定提起抗告，辯稱其為亞力山大公司會員
    ，之後亞力山大公司惡性倒閉，該公司既然不再履行原契約
    義務，抗告人自可停止付款，抗告人已將上情告知相對人之
    員工，抗告人已多繳一個月清潔費，將不再支付任何費用，
    相對人之員工亦表示將與亞力山大公司結清，相對人既然為
    亞力山大公司之合作廠商，自應對亞力山大公司之信用負責
    ，故兩造間就上開票款尚有糾葛，抗告人不應向伊請求給付
    上開票款等語，是抗告人提起本件抗告之理由，經核應屬抗
    告人對於上開本票債務是否存在而有爭議，依據上開法文之
    規定與說明，本件抗告程序對此一爭議並無實體上確認之效
    力，抗告人可另行提起確認之訴以資解決，原法院依上開規
    定予以准許，經核亦無不合。從而，抗告人提起本件抗告，
    求為廢棄，洵屬無據，應予駁回。
四、據上論結，本件抗告為無理由，依非訟事件法第46條、第21
    條第2項、第24條第1項、民事訴訟法第495條之1第1項、第
    449條第1項、第78條，裁定如主文。
中    華    民    國    97   年    5     月    29    日
                  民事第四庭審判長法  官  劉坤典
                                  法  官  趙子榮
                                  法  官  匡  偉
以上正本係照原本作成。
本裁定不得抗告。
中    華    民    國    97   年    5     月    29    日
                                  書記官  陳莉庭


司法院資訊處製作；財團法人民間司法改革基金會備份。
